---
title: "Meu lindo segundo relatório"
author: "Thiago Andrade"
date: "`r Sys.Date()`"
output:
  prettydoc::html_pretty:
    theme: architect
    highlight: github
---


## Introdução

Neste trabalho, vamos investigar os determinantes dos salários. Para isso, vamos considerar a base de dados `wage1` do pacote `wooldridge`.


## Pacotes requeridos

Os pacotes que vamos usar são:

```{r, message=FALSE}
library(wooldridge)
library(knitr)
library(AdequacyModel)
library(tidyverse)
```

## Sobre os dados

A base considerada, conta com 526 observações e 24 variáveis. Neste trabalho, vamos considerar apenas 6 vaiáveis, a saber:

1. `wage`: salário por hora
1. `educ `: anos de escolaridade formais
1. `exper`: anos de experiência na área
1. `nonwhite`: variável binária. 0, se branco, 1 cc.
1. `female ` : variável binária. 0, se homem, 1 se mulher.
1. `married`: variável binária. 0, se solteiro, 1 casado.

## Tratamento dos dados

Para a seleção de variáveis, vamos considerar a função `select()` do pacote `dplyr`, que, por sua vez, integra o pacote `tidyverse`.

```{r}
dados <- wage1 |> 
         select("wage","educ","exper","nonwhite", "female", "married")
```

As dez primeiras lindas da base com as variáveis consideradas é a seguinte:

```{r, echo=FALSE}
knitr::kable(head(dados,10))
```

## Análise descritiva

Com relação a variável resposta salários/hora (`wage`), temos que a média é dada por `r  round(mean(dados$wage),2) `. Com relação à dispersão, temos que o desvio padrão dos salários/hora é `r  round(sd(dados$wage),2) `. A título de variáveis explicativas, releva mencionar que as médias de anos de escolaridade e experiência são, respectivamente, `r  round(mean(dados$educ),2) ` e `r  round(mean(dados$exper),2) `. O número de mulheres na base de dados é dada por `r  sum(dados$female)`, de modo que os homens totalizam `r length(dados$female) -   sum(dados$female) `.





